# 利用委托贷款投资股权所获收益分配的问题

提问人：liruihong 时间：2017-04-23 09:44:27
A公司通过委托贷款的形式，委托银行借款给上市公司，上市公司将此借款投资到一家准备IPO的公司股权，因所占比例很低，上市公司作为可供出售金融资产，上市公司按期支付给银行借款利息，每年金额 3000 万元。 上市公司与A公司签订财务顾问协议，融资费用由上市公司垫付，双方按约定比例分摊融资成本（上市公司60%、A公司40%），约定该项股权投资在IPO公司上市后，通过减持股权收回的投资，优先用于偿还融资成本和利息，然后按收益的40%分配给A公司，上市公司获取收益的60%。 上市公司的会计处理：将由A公司承担的40%融资成本即 1200 万元，列为其他应收款，上市公司承担的60%部分 1800 万元，计入上市公司的财务费用。
请教陈老师及各位，以上处理是不是正确？

回答人：chenyiwei
1 、如果被投资公司最终无法上市，则如何处理？这种事情出现的概率不低。 2 、A公司是否承认该笔 1200 万元的债务？有无明确的支付时间表？如果虽承认该债务但无明确支付时间表，而是取决于未来不确定性事件（被投资公司上市）的发生与否，则基于谨慎原则，上市公司对“垫付”的融资成本还是计入损益为宜，日后如果被投资企业上市成功，则回收的融资成本一并构成届时确认的投资收益的一部分。